Inventaris van het archief van de Rijksgebouwendienst, Directie Huisvestingsbeleid van het Ministerie van Volkshuisvesting, Ruimtelijke Ordening en Milieubeheer, 1922-1989
Nationaal Archief, Den Haag
Rijksgebouwendienst, Directie Huisvestingsbeleid
RGD / Huisvestingsbeleid
1922-1989
5203
1.50 meter; 41 inventarisnummers.
Normale geschreven, getypte en gedrukte documenten, geen bijzondere handschriften.
Nationaal Archief, Den Haag
Rijksgebouwendienst / Directie Huisvestingsbeleid van het Ministerie van Volkshuisvesting, Ruimtelijke Ordening en Milieubeheer
Het archief bevat onder meer stukken betreffende beleid ten aanzien van rijkshuisvesting, de uitvoering van werkzaamheden en doorberekening van kosten aan rijksdiensten, normering, en duurzaam bouwen. Daarnaast stukken met betrekking tot het Hof van Zuid (gerechtsgebouw te Rotterdam).
Archiefvorming
Geschiedenis van de archiefvormer
De volledige historische achtergronden en ontwikkelingen van de Directie Huisvestingsbeleid van het Ministerie van Volkshuisvesting, Ruimtelijke Ordening en Milieubeheer zijn uitgebreid beschreven in de volgende publicatie:
45. Het Rijk onder dak. Een institutioneel onderzoek naar het handelen van de rijksoverheid op het beleidsterrein van de rijkshuisvesting, 1945-1994 en in het bijzonder de Rijksgebouwendienst (1922-1994) (samenstelling: dr. J.A.A. Bervoets; ISBN 90-74442-52-8), 's-Gravenhage 1997.
Geschiedenis van het archiefbeheer
De verwerving van het archief
Het archief is krachtens bepalingen van de Archiefwet overgebracht.
Inhoud en structuur van het archief
01.01.01; 2.17
Selectie en vernietiging
Bij de selectie van de dossiers werd gebruik gemaakt van:
de bij de onder "Verantwoording van de bewerking" genoemde rapporten institutioneel onderzoek behorende selectielijsten.
de lijst van voor vernietiging in aanmerking komende stukken behorende tot het archief van het Ministerie van Volkshuisvesting, Ruimtelijke Ordening en Milieubeheer, hoofdstuk Bedrijfsvoering, goedgekeurd op 4 november 1993, A93.934.RWS/NF. Van deze lijst is alleen het algemeen gedeelte (categorie 1 t/m 15) gebruikt.
Het voor vernietiging aangewezen gedeelte van 7 meter is na verkregen toestemming afgevoerd naar Van Gansewinkel Nederland BV en daar op de gebruikelijke manier vernietigd.
Ordening van het archief
Het archief is allereerst ingedeeld naar beleidsterrein. Met een beleidsterrein wordt bedoeld een afgebakend onderwerp van overheidsbemoeienis, in dit geval dus: "Rijkshuisvesting".
Per beleidsterrein is het archief onderverdeeld naar handeling. Per handeling zijn de beschrijvingen van de dossiers vermeld. Een handeling wordt verricht door een actor ter uitvoering van een taak, of op grond van een wettelijke bevoegdheid. Een actor is een overheidsinstelling die bevoegd is zelfstandig op te treden (bijvoorbeeld een minister) binnen het beleidsterrein. Op een beleidsterrein treden meerdere actoren handelend op.
Aanwijzingen voor de gebruiker
Openbaarheidsbeperkingen
Volledig openbaar.
Materiële beperkingen
Andere toegang
Het archief was aanvankelijk beschreven in de Institutionele Toegang: 5.045.5203 - Institutionele Toegang op de gegevensbestanden m.b.t. het beleidsterrein Rijkshuisvesting en in het bijzonder de Rijksgebouwendienst over de periode (1922) 1945-2000 (2001).
Aanvraaginstructie
Openbare archiefstukken kunnen online worden aangevraagd en gereserveerd. U kunt dit ook via de terminals in de studiezaal van het Nationaal Archief doen. Om te kunnen reserveren dient u de volgende stappen te volgen:
U maakt een profiel aan op www.gahetna.nl, en logt vervolgens in
Via de archiefinventaris (alleen de beschrijvingen met rode nummers) selecteert u het gewenste archiefstuk door op de knop 'Reserveren' te klikken
In het volgende scherm geeft u aan op welke dag u het archiefstuk wilt inzien
Indien u zich bevindt in de studiezaal en een tafelnummer heeft ontvangen kunt u dit nummer vermelden. Als u geen tafelnummer heeft kunt u tafelnummer 777 laten staan
Vervolgens bevestigt u uw reservering door deze te versturen.
Verwant materiaal
Beschikbaarheid van kopieën
Beschrijving van de series en archiefbestanddelen
- Rijkshuisvesting 1922-1998, 045
  - Het voorbereiden, formuleren en evalueren van beleidsstandpunten ten aanzien van de rijkshuisvesting. 1969-1989, 1
    Actor: Minister van Volkshuisvesting, Ruimtelijke Ordening en Milieubeheer
    Bron: Voorstel voor de organisatie en formatie van de Hoofdafdeling Huisvestingsbeleid 1985.
    Grondslag: Art. 8, lid 1, Besluit Rijksgebouwendienst.
    Opm.: Producten zijn nota's als Koersplan, Strategisch Plan, Nota Privatisering, Onderzoekbeleidsplan.
    Datum: 24-09-2001
    - De ruimtelijke gevolgen van deeltijdarbeid., 1981-1988; 2-4
      - 1981-1983, 2; 40.1; pak
      - 1984-1985, 3; 40.2; pak
      - 1986-1988, 4; 40.3; pak
    - Beleidsplan 1989 - 1994., 1988; 23
    - Deelrapporten van het Rijkshuisvestingsplan I (RHP I)., 1988; 36; pak
    - Vergaderstukken van het Landelijke Overleg Projectleiders., 1988; 6-7
      - 1988, jan. - juni., 6
      - 1988, juli - dec.., 7
    - Nota Adviesbeleid., 1989; 9
    - Vergaderstukken van het Functioneel Overleg Projectmanagement (FOP)., 1989; 37; 44.3; pak
  - Het stellen van interne regels voor de organisatie van de Rijksgebouwendienst. 1922-1989, 8
    - Taakverdeling inrichting en technisch beheer Rijkshuisvesting (TIR) en Beschikking Taakverdeling Rijkshuisvesting (BTR), 4.4.1. en 4.4.2. (Voorlopers van de Regeling Taakstelling Rijksgebouwendienst)., 1974-1989; 18-19
      - 1974-1988, 18; 9600613A en C; pak
      - 1989, 19; 9600613A/B/C; pak
    - Methode Project Management., 1988; 10
  - Het opstellen van regels omtrent de uitvoering van huisvestingswerkzaamheden. 1922-1989, 10
    Grondslag: Besluit Stb. 1952, 449, art. 2, lid 2, sub a.
    - Handleiding alternatievenanalyses huisvestingsbeslissingen, onderzoek naar de wijze waarop huisvestingsbeslissingen worden voorbereid., 1982; 15
    - Handleiding Basisprogramma's., 1986; 11
    - Handleiding voor het opstellen van een algemeen programma van eisen inzake het ontwerpen van gerechtsgebouwen., 1986-1989; 31; 9700115; pak
      Opvraagbaar bij het semi-statisch archief van VROM
    - Doorberekening van huisvestingskosten aan rijksdiensten in het kader van de agentschapsvorming van de Rijksgebouwendienst., 1988; 35; 9600576; pak
  - Het geven van voorschriften inzake bouw- en onderhoudswerkzaamheden aan gebouwen. 1922-1989, 16
    Grondslag: Steenhouwerswet.
    Veiligheidswet.
    Bouwprocessenbesluit Arbeidsomstandighedenwet.
    Comptabiliteitswet.
    - Syllabus schilderwerk., 1989; 22
  - Het vaststellen van normen en kengetallen voor de eisen voor rijksgebouwen. 1979-1989, 17
    Bron: Interview.
    Product: Rapporten en publicaties.
    - Districtsbureau Rijkspolitie te Leiderdorp als voorbeeldproject inzake duurzaam bouwen., 1980-1983; 41-42
      - Besprekingen en eindrapport, 1980-1983, 42; 5.2; pak
        5 tekeningen aanwezig
      - Voorontwerpen, 1982, 41; 5.1; pak
    - Ontwikkeling ruimtenormen administratieve diensten., 1983-1985; 38; 9700110; pak
      Met voorstukken 1970-1975
    - Rapporten inzake onderzoek naar de relatie tussen kosten en kwaliteit., 1985; 33; 9700120; pak
    - Steekproef onderhoudsgegevens april - mei 1985., 21
    - Thermisch isolerende luiken op bestaande utiliteitsbouw in het kader van de energie-extensivering., 1986-1989; 46; 9.4; pak
    - Appliance of infra-red thermography in examining airleakage of buildings., 1987; 28
    - Terugkoppeling gebruikers/ontwerpers; onderzoek naar de beleving van gebruikers bij het gebruik van gebouwen., 1987; 30
    - Onderzoek naar de toegankelijkheid van gebouwen in het kader van de gehandicaptenvoorzieningen bij de diverse directies., 1987-1991; 16; pak
    - Samenstellen nieuwe activiteitencodering voor onderhoud en exploitatie., 1988; 14
    - Het binnenmilieu van rijkskantoorgebouwen in het kader van gezond bouwen., 1988-1990; 44-45
      - Richtlijnen en bepalingen, 1988-1989, 45; 7.2; pak
      - Rapporten, 1989-1990, 44; 7.1; pak
    - Bepaling Investeringskosten (BIK) 1989, differentiatie opslagpercentage bijkomende kosten., 29
    - Gezondheidsaspecten van klimaatinstallaties., 1989; 26
    - Temperatuur-simulatieprogramma's, een richtlijn voor het gebruik., 1989; 27
  - Het opstellen van jaarplannen voor de werkzaamheden van de Rijksgebouwendienst. 1952-, 20
    Grondslag: Koninklijk Besluit van 20 augustus 1952, Stb. 449, art. 4.
    - Jaarplan 1989 van de Hoofdafdeling Onderzoek en Ontwikkeling., 25
    - Werkplan 1989., 24
  - Het voorstellen van meerjarenplannen op het gebied van rijkshuisvesting aan de ministerraad. 1983-1989, 21
    - Meerjarenprogramma Projecten Rijkshuisvesting 1989 - 1993., 1988; 34
  - Het (laten) uitvoeren van bouwwerkzaamheden van nieuwe gebouwen en grote verbouwingen. 1922-1989, 66
    Grondslag: Koninklijk Besluit van 29 juli 1922 (Stb. 1922, 470), art. 1, sub b.
    Koninklijk Besluit van 20 augustus 1952 (Stb. 1952, 449), art. 1, lid 3, sub c.
    Product: Bestek, aanbestedingscirculaire en aanbestedingscontract.
    Het bestek bevat:
    - Tekeningen van constructies.
    - Ontwerpen van installaties.
    - Voortgangsrapportage, staten van meer- en minderwerk.
    - Proces-verbaal van oplevering.
    - Proces-verbaal van overdracht van het beheer aan de gebruiker.
    Opm.: Voor beoordeling: zie activiteiten, beschreven in bijlage I.
    Voor beoordeling van het projectmatig (laten) uitvoeren van bouwwerkzaamheden van nieuwe gebouwen en grote verbouwingen: zie activiteiten, beschreven in bijlage I.I van BSD.
    - Opstellen van projectplannen voor het Hof van Zuid, gerechtsgebouw te Rotterdam, in het kader van het Programma JR-120., 1985-1987; 39; 36.4; pak
  - Het opstellen van onderzoeksplannen. 1980-, 138
    Bron: Sheets van Rijksgebouwendienst Onderzoek, 1995.
    - Rapport over het onderzoek naar ringmuren ten behoeve van penitentiaire inrichtingen., 1987; 32; 9700121